

# QUIÉN SOY

Tecnólogo en Electrónica del SENA y actual estudiante de Ingeniería Electrónica con más de 2 años de experiencia como Analista de Monitoreo de Infraestructura IT, tales como servidores, bases de datos y sistemas operativos, actualmente con un fuerte interés en el desarrollo de software, cuento con conocimientos en Java, Sprina Framework, Hibernate ORM, SQL, Angular, entre otros. Persona responsable, proactiva, con destreza para el trabajo en equipo y enfocada a objetivos

## **CONOCIMIENTOS**

Java SE y Java EE (Jakarta): JSF, JSP,

Hibernate y MySQL

Spring Boot: Spring Web, Thymeleaf

**Angular Typescript** CSS y HTML GIT y GITHUB Metodología SCRUM

# **IDIOMAS**

Español: Idioma Nativo Inglés: B1 Superior Intermedio

# **REFERENCIAS**

#### Ángel Oviedo

Indra | Líder Analista de Monitoreo

Teléfono: 321 474 18 73

aeoviedo@indracompany.com

#### Katherinne Romero

Austin Software | Especialista Bienestar

Teléfono: 316 319 34 56

## **CONTACTO**

Teléfono: +57 319 376 85 34 Email: Brianaarzon94@amail.com LinkedIn: www.linkedin.com/in/alex-

garzón

Mi portafolio: www.alexgarzon.tech

# **Brayan Alexander Garzón Castellanos**

Desarrollador de Software

# **ESTUDIOS**

2022 Ingeniería Electrónica – Horario flexible (AM -PM)

En Curso Universidad Nacional de Colombia

2022 Programa en Desarrollo de Software

Finalizado Universidad Tecnológica de Pereira - (Misión TIC)

2016-2019 Ingeniería de Sistemas y Computación

No Finalizado Universidad Nacional de Colombia - Bogotá

Tecnología en Electrónica y Mantenimiento Industrial 2012

Finalizado SENA

#### **EXPERIENCIA PROFESIONAL**

Abr 2021 - Nov 2022 Indra Colombia,

(Bogotá) Analista de Monitoreo TI

> Tareas realizadas: Analista NOC, labores de monitoreo, gestión de incidentes sobre servicios y elementos de Infraestructura IT como servidores Windows, servidores Linux, Bases de Datos SQL y Capa Media (Weblogic) usando plataformas como Zabbix, Nagios, Appdynamics y Grafana.

Redacción de correos y generación de reportes.

Ene 2020 - Mar 2021 PC Smart Colombia.

(Bogotá) Analista de Monitoreo

> Tareas Realizadas: Analista NOC, labores de monitoreo, gestión de incidentes y alertas sobre servicios y dispositivos de telecomunicaciones WAN, LAN, WLAN, Energía Regulada y Videoconferencia. . Redacción de correos y generación de

reportes. Durante este cargo obtuve constante

reconocimiento por parte de mi jefe por mi eficiencia en la

resolución de problemas brindando soporte técnico.

Oct 2015 - Feb 2016 CELULAR SUN,

(Bogotá) Técnico reparados nivel 1

Tareas Realizadas: Reparación de celulares de varias marcas como Samsung, Alcatel, Sony, Azumi, Avvio, proceso de soldadura, ensamble y desensamble, cambio de partes mecánicas y eléctricas, actualización de software, manejo

base de datos de inventario de los equipos.

Sep 2014 - Sep 2015 IQ Electronics,

(Bogotá) Técnico Reparador

> Tareas realizadas: Reparación de dispositivos de red y telecomunicaciones, como decodificadores de TV y módems, se realizaba diagnósticos preventivos, procesos de soldadura, uso de herramientas de medición y conceptos de

electricidad y electrónica.